【裁判字號】    98,交聲,314
【裁判日期】    980224
【裁判案由】    交管條例聲異
【裁判全文】
臺灣板橋地方法院交通事件裁定        98年度交聲字第314號
原處分機關  交通部公路總局臺北區監理所
異  議  人  乙○○
即受處分人
上列異議人即受處分人因違反道路交通管理處罰條例案件，對於
交通部公路總局臺北區監理所板橋監理站98年2月3日所為之處分
（原處分案號：北監營裁字裁40-CG0000000號），聲明異議，本
院裁定如下：
    主  文
異議駁回。
    理  由
一、異議意旨略以：異議人即受處分人乙○○雖有本件違規超速
    之行為，願意接受處罰，但伊所居住之房子係大廈式社區，
    該社區內之信件均係由管理員或警衛代收，並分發各住戶之
    信箱，伊住處之社區管理員或警衛實不可能不為代收，而
    本件伊並未由管理員或警衛收到任何領取舉發通知單之掛號
    信，卻要因而加重處罰，深感不平，為此聲明異議，爰請求
    撤銷原處分云云。
二、按汽車駕駛人，行車速度，超過規定之最高時速，或低於規
    定之最低時速，除有第43條第1 項第2 款情形外，處新臺幣
    （下同）1200元以上2400元以下罰鍰，道路交通管理處罰條
    例第40條定有明文。又按本條例所定罰鍰之處罰，受處罰人
    接獲違反道路交通管理事件通知單後，於15日內得不經裁決
    ，逕依第92條第3 項之罰鍰基準規定，向指定之處所繳納結
    案；不服舉發事實者，應於15日內，向處罰機關陳述意見；
    其不依通知所定期限前往指定處所聽候裁決，且未依規定期
    限繳納罰鍰結案或向處罰機關陳述意見者，處罰機關得逕行
    裁決之，道路交通管理處罰條例第9 條第1 項定有明文。再
    按處理違反道路交通管理事件，有關文書送達之程序，依行
    政程序法之規定，違反道路交通管理事件統一裁罰基準及處
    理細則第5 條亦有明文。另按送達，於應受送達人之住居所
    、事務所或營業所為之；於應送達處所不獲會晤應受送達人
    時，得將文書付與有辨別事理能力之同居人、受僱人或應送
    達處所之接收郵件人員；應受送達人或其同居人、受僱人、
    接收郵件人員無正當理由拒絕收領文書時，得將文書留置於
    應送達處所，以為送達；送達，不能依前2 條規定為之者，
    得將文書寄存送達地之地方自治或警察機關，並作送達通知
    書2 份，1 份黏貼於應受送達人住居所、事務所、營業所或
    其就業處所門首，另1 份交由鄰居轉交或置於該送達處所信
    箱或其他適當位置，以為送達。前項情形，由郵政機關為送
    達者，得將文書寄存於送達地之郵政機關，行政程序法第72
    條第1 項前段、第73條第1 項、第3 項、第74條第1 項、第
    2 項亦分別定有明文。
三、經查：本件異議人於97年6 月23日9 時許，騎乘車號M85-31
    7 號重型機車，行經臺北縣樹林市○○路212 號前，違規超
    速（速限50公里，經測得時速87公里）行駛之事實，除有裁
    罰明細資料查詢及所附現場採證照片各1 張附卷可按之外，
    並為異議人於聲明異議狀所是認，足徵異議人確有於上開時
    地違規超速之行為。其次，本件臺北縣政府警察局舉發違反
    道路交通管理事件通知單（北縣警交字第CG0000000 號，下
    簡稱舉發通知單），業於97年7 月14日送達至異議人住所地
    即臺北縣樹林市○○路509 號5 樓，惟因未獲會晤應受送達
    人之本人，亦無受領文書之同居人、受僱人或應送達處所之
    接收郵件人員，遂於同日起寄存於樹林育英街郵局一節，除
    有臺北縣政府警察局送達證書及中華民國郵政交寄大宗掛號
    函件存根各1 張在卷可參外，並經證人即樹林育英街郵局人
    員甲○○到庭結證明確，則揆諸前揭之規定，臺北縣政府警
    察局應已將上開舉發通知單「寄存送達」予異議人，是即便
    異議人辯稱並未收受上開舉發通知單，亦不影響已合法送達
    之效力，尚不能僅以未實際收受該舉發通知為由，據為無法
    如期繳納罰鍰之正當理由。準此，則異議人確有於上開時地
    騎乘機車違規超速之事實，且事後亦未依上開舉發通知單所
    定期限即「97年8 月9 日」前往指定處所聽候裁決，則原處
    分機關依據道路交通管理處罰條例第9 條第1 項規定逕行裁
    罰異議人2000元，要無任何違誤之處，是本件異議為無理由
    ，應予駁回。
四、據上論斷，應依道路交通案件處理辦法第19條，裁定如主文
    。
中    華    民    國    98    年    2     月    24    日
                            交通法庭
                              法  官  楊仲農
上列正本證明與原本無異。
如對本裁定不服，應於送達後5日內，向本院提出抗告狀（應抄
附繕本）。
                              書記官  陳香君
中    華    民    國    98    年    2     月    27    日


司法院資訊處製作；財團法人民間司法改革基金會備份。
